臺灣高等法院臺中分院刑事判決
111年度金上訴字第1784號
上  訴  人  臺灣彰化地方檢察署檢察官  
被      告  洪見稱


上列上訴人因違反洗錢防制法等案件，不服臺灣彰化地方法院11
1年度金訴字第86號中華民國111年5月31日第一審判決（起訴案
號：臺灣彰化地方檢察署110年度偵字第12852號、第13705號、
第14694號、111年度偵字第685號、第1616號、第2262號、第298
7號、第4040號、第4188號），提起上訴，並經檢察官移送併辦
（移送併辦案號：臺灣彰化地方檢察署111年度偵字第8830號、
第8831號、第9205號），本院判決如下：
    主  文
原判決撤銷。
己○○幫助犯洗錢防制法第十四條第一項一般洗錢罪，處有期徒刑
壹年貳月，併科罰金新臺幣拾貳萬元，罰金如易服勞役，以新臺
幣壹仟元折算壹日。
    犯罪事實
一、己○○依一般社會生活經驗，知悉金融帳戶為個人信用、財產
    之重要表徵，並可預見擔任人頭公司負責人及以人頭公司申
    設金融帳戶後，將帳戶連同存摺提供予不詳之人使用，極有
    可能遭詐欺集團利用作為詐騙犯罪轉帳匯款之工具，且受詐
    騙人匯入款項遭提領後，即產生遮斷資金流動軌跡而逃避國
    家追訴、處罰之效果，竟仍基於縱若取得其金融機構帳戶之
    人自行或轉交他人用以實施詐欺取財等財產性犯罪，供作財
    產犯罪被害人匯款帳戶以隱匿犯罪所得去向之用，仍不違背
    其本意之幫助使用其帳戶者向他人為財產性犯罪及一般洗錢
    之不確定故意，接受真實姓名年籍不詳、自稱為「陳學璋」
    之成年男子邀約，同意擔任公司負責人，並同意申設金融帳
    戶供其使用。其先於民國110年5月18日，在「陳學璋」所指
    派之友人陪同下，以宗成科技有限公司（址設臺中市○區○○
    路0段000○0號7樓之2，下稱宗成公司）籌備處之名義，至臺
    中市聯邦商業銀行文心分行申設帳號000000000000號帳戶，
    並向銀行行員表示開戶目的係為公司營運之用，復將上開金
    融帳戶之存摺、印鑑章及網路銀行帳號、密碼交予「陳學璋
    」之友人。迨至110年5月21日，由其擔任名義負責人之宗成
    科技有限公司（址設臺中市○區○○路0段000○0號7樓之2，下
    稱宗成公司）設立登記完成後，再於110年5月24日至前開銀
    行辦理更換印鑑卡、戶名（刪除「籌備處」3字），以此方
    式容任該員與所屬詐欺集團成員（無證據證明有未滿18歲之
    人，亦無證據證明己○○知悉「陳學璋」屬三人以上詐欺集團
    之成員）使用其上開金融帳戶遂行財產犯罪。嗣該員及所屬
    詐欺集團成員取得上開金融帳戶存摺、印鑑章及網路銀行帳
    號、密碼後，即共同意圖為自己不法之所有，並基於詐欺取
    財及一般洗錢之犯意聯絡，利用己○○所提供之上開金融帳戶
    資料，於如附表所示時間，以如附表所示之詐騙方式，詐騙
    如附表所示之子○○、卯○○、甲○○、丙○○、戊○○、丁○○、壬○○
    、丑○○、寅○○、癸○○、庚○○、辛○○，致子○○等人因而陷於錯
    誤，匯款如附表所示金額至宗成公司上開金融帳戶內，款項
    匯入後，隨即遭詐欺集團成員領出或轉出，以此方式掩飾、
    隱匿詐欺取財犯罪所得之去向。
二、案經子○○訴由臺中市政府警察局霧峰分局、卯○○訴由臺中市
    政府警察局太平分局、甲○○訴由桃園市政府警察局龍潭分局
    、丙○○訴由基隆市警察局第三分局、戊○○訴由新北市政府警
    察局樹林分局、丁○○訴由新北市政府警察局新莊分局、壬○○
    訴由雲林縣警察局斗六分局、丑○○訴由臺北市政府警察局北
    投分局、寅○○訴由高雄市政府警察局苓雅分局報請臺灣彰化
    地方檢察署檢察官偵查起訴及檢察官移送併辦（臺灣彰化地
    方檢察署110年度偵字第8830號、第8831號、第9205號）。
    理    由
壹、關於證據能力部分：
一、刑事訴訟法第159條之5第1項規定：「被告以外之人於審判
    外之陳述，雖不符前4條之規定，而經當事人於審判程序同
    意作為證據，法院審酌該言詞陳述或書面陳述作成時之情況
    ，認為適當者，亦得為證據。」本判決所引用被告己○○以外
    之人於審判外所為言詞或書面陳述之供述證據，經檢察官及
    被告於原審準備程序同意作為證據使用(原審卷第63頁），
    且檢察官及被告於本院審理時均表示沒有意見（見本院卷第
    105至110頁)，本院審酌該等證據作成時之情況，並無違法
    取證或其他瑕疵，認為適於作為本案認定事實之依據，依上
    開規定，該等供述證據應具有證據能力。
二、本判決所引用之非供述證據，並無證據證明有出於違法取得
    之情形，復經本院依法踐行調查程序，應具有證據能力。
貳、實體部分：
一、訊據被告對於上開犯罪事實於偵查、原審準備程序與審理及
    本院審理時均坦承不諱（見110年度偵字第12852號卷〈下稱
    偵12852號卷〉第109至112頁、第117至119頁；原審卷第55至
    64頁、第79至80頁；本院卷第110至119頁），核與證人即告
    訴人子○○、卯○○、甲○○、丙○○、戊○○、丁○○、壬○○、丑○○、
    寅○○、癸○○、庚○○、辛○○於警詢證述之情節大致相符，並有
    內政部警政署反詐騙諮詢專線紀錄表、受理詐騙帳戶通報警
    示簡便格式表、受理各類案件紀錄表、受理刑事案件報案三
    聯單、金融機構聯防機制通報單等在卷可稽（各詳如附表證
    據欄所示），另有宗成公司之經濟部商工登記公示資料查詢
    服務、聯邦銀行110年9月10日聯銀業管字第1100345420號函
    暨檢附之宗成科技有限公司開戶基本資料、聯邦銀行存戶事
    故查詢單、存摺存款明細表、宗成公司之有限公司變更登記
    表、設立登記表、存戶掛失/更換/補領事項申請書、印鑑卡
    等件附卷可證（見偵12852號卷第13至14頁、第15至24頁；1
    10年度偵字第13705號卷第23至29頁、第45至48頁），足認
    被告上開任意性之自白核與事實相符，並有上開證據足資佐
    證，自堪信為真實。是以本案事證已臻明確，被告幫助詐欺
    取財、幫助一般洗錢犯行均堪認定，應依法予以論罪科刑。
二、論罪部分：
  ㈠刑法上之幫助犯，係對於犯罪與正犯有共同之認識，以幫助
    之意思，對於正犯資以助力，而未參與實施犯罪之行為者而
    言。因此如未參與實施犯罪構成要件之行為，且係出於幫助
    之意思提供助力，即屬幫助犯，而非共同正犯。本案詐欺集
    團取得被告所提供上開帳戶之存摺、印鑑後，利用上開帳戶
    詐欺告訴人子○○、卯○○、甲○○、丙○○、戊○○、丁○○、壬○○、
    丑○○、寅○○、癸○○、庚○○、辛○○，且為隱匿其等犯罪所得財
    物之去向及所在，於告訴人子○○等12人將款項匯入上開金融
    帳戶後，由詐欺集團成員領出或轉出，製造金流斷點，核該
    詐欺集團成員所為，係犯刑法第339條第1項詐欺取財罪、洗
    錢防制法第14條第1項一般洗錢罪。而被告雖有提供上開金
    融帳戶之存摺、印鑑予詐欺集團使用，惟被告單純提供上開
    金融帳戶資料供人使用之行為，並不等同於向告訴人子○○等
    12人施以欺罔之詐術行為，亦非洗錢行為，且卷內亦未見被
    告有何參與詐欺告訴人子○○等12人之行為或於事後分得詐騙
    款項之積極證據，故被告上揭所為，應屬詐欺取財、洗錢構
    成要件以外之行為，在無證據證明被告係以正犯犯意參與犯
    罪之情形下，應認被告所為係幫助犯而非正犯。是核被告所
    為，係犯刑法第30條第1項前段、第339條第1項之幫助詐欺
    取財罪，及刑法第30條第1項前段、洗錢防制法第14條第1項
    之幫助一般洗錢罪。
  ㈡被告同時提供上開金融帳戶之存摺、印鑑，僅有一幫助行為
    ，助成詐欺犯罪之正犯分別詐騙告訴人子○○等12人財物及洗
    錢，係以一行為而觸犯構成要件相同之數罪名，均為想像競
    合犯，應依刑法第55條之規定，從一重論以一幫助一般洗錢
    罪。
  ㈢被告係以幫助之意思，參與構成要件以外之行為，為幫助犯
    ，其犯罪情節較正犯為輕，爰依刑法第30條第2項之規定，
    按正犯之刑減輕之。
  ㈣洗錢防制法第16條第2項規定：「犯前二條之罪，在偵查或審
    判中自白者，減輕其刑。」被告就上開幫助洗錢之犯罪事實
    ，於偵查、原審準備程序與審理及本院審理時均坦承不諱，
    應依上開規定減輕其刑，並與前開幫助犯所減輕之刑，遞減
    輕之。
　㈤臺灣彰化地方檢察署檢察官移送本院併辦部分(111年度偵字
    第8830號、第8831號、第9205號)即告訴人癸○○、庚○○、辛○○遭詐騙匯款部分，與本案起訴部分即告訴人子○○等9人遭詐
    騙匯款部分，因具有想像競合犯之裁判上一罪關係，而為起
    訴效力所及，本院自應併予審理。
三、撤銷原判決之理由：
　　原審審理結果，認被告幫助詐欺取財及幫助一般洗錢犯行事
    證明確，依想像競合犯從一重之幫助一般洗錢罪予以論罪科
    刑，固非無見，然未及審酌臺灣彰化地方檢察署檢察官於第
    二審程序中就告訴人癸○○、庚○○、辛○○遭詐騙匯款移送併辦
    犯行部分，容有未洽。檢察官上訴意旨略以：被告透過虛設
    行號之方式，致使被害人誤信為合法正當之公司，被害人高
    達9位，被詐騙之金額合計高達新臺幣517萬2,441元，所侵
    害之法益程度與範圍甚鉅，惟被告事後未與任何一位被害人
    和解，致使所有被害人均求償無門，難認被告犯後態度良好
    ，原審漏未審酌而量處顯不相當之輕刑，似非妥適，請撤銷
    原判決，更為適法之判決等語，惟原審以被告之責任為基礎
    ，審酌依刑法第57條各款所列一切情狀，及符合洗錢防制法
    第16條第2項自白減輕其刑之規定，量處如原判決主文所示
    之刑，已詳細敘述理由，顯已斟酌被告犯後坦承犯行之態度
    、智識程度、家庭經濟狀況等刑法第57條各款事由，核與罪
    刑相當原則無悖，原判決量刑自無不當或違法，檢察官上訴
    意旨請求量處較重之刑，雖無可採，然原判決既有上述未及
    審酌檢察官移送併辦犯行部分之情事，致量刑有未即應由本
    院將原判決予以撤銷改判。
四、自為判決之科刑及審酌之理由：
  ㈠爰以行為人之責任為基礎，審酌被告同意擔任公司名義上之
    負責人，並以該公司申設銀行帳戶，再提供該帳戶之存摺作
    為他人詐取財物、洗錢之工具，助長詐欺取財犯罪，並使詐
    欺正犯得以隱匿真實身分，製造金流斷點，導致執法人員難
    以追查詐欺犯罪所得之去向，徒增被害人尋求救濟之困難，
　　已嚴重損及社會治安，所造成之危害至深且鉅，並斟酌告訴
    人子○○、卯○○、甲○○、丙○○、戊○○、丁○○、壬○○、丑○○、寅
    ○○、癸○○、庚○○、辛○○因此受騙而匯款或轉帳至上開金融帳
    戶，受有財產上之重大損失，復考量被告犯後坦承犯行，惟
    迄今僅與告訴人丁○○調解成立之情形，兼衡其智識程度、職
    業、家庭生活狀況（見原審卷第80頁）等一切情狀，量處如
    主文第二項所示之刑，並就併科罰金部分，諭知罰金易服勞
    役之折算標準，以示懲儆。
  ㈡被告提供之上揭金融帳戶資料，就帳戶部分，遭通報警示後
    ，已無法再供正常交易與流通使用，就存摺、印鑑部分，雖
    未扣案，惟所屬帳戶既遭警示銷戶，該存摺、印鑑同無法再
    供交易使用，對詐欺集團而言，實質上無何價值及重要性，
    復查無證據證明該存摺、印鑑尚仍存在，且上開帳戶及存摺
    、印鑑均非違禁物或法定應義務沒收之物，無沒收之必要性
    ，爰均不予沒收。又被告供稱：未因此取得報酬等語（見原
    審卷第80頁），而依卷內現存資料，尚無證據證明被告確因
    本案幫助一般洗錢犯行實際上獲有不法利益，難認被告獲有
    犯罪所得，且告訴人12人遭提領之款項，係由詐欺集團成員
    提領，非屬被告所有，亦非在被告實際掌控中，被告就所隱
    匿之財物不具所有權及事實上處分權，無從依洗錢防制法第
    18條第1項之規定諭知沒收，均併予敘明。
據上論結，應依刑事訴訟法第369條第1項前段、第364條、第299
條第1項前段，判決如主文。
本案經檢察官林芬芳提起公訴，檢察官黃建銘提起上訴，檢察官
乙○○到庭執行職務。
中　　華　　民　　國　　111 　年　　10　　月　　11　　日
              刑事第二庭　  審判長法　官　何志通
                                  法　官　吳進發
                                  法　官　石馨文
以上正本證明與原本無異。
如不服本判決應於收受送達後二十日內向本院提出上訴書狀，其
未敘述上訴理由者，並得於提起上訴後二十日內向本院補提理由
書（均須按他造當事人之人數附繕本）「切勿逕送上級法院」。
因疫情而遲誤不變期間，得向法院聲請回復原狀。
                                  書記官  陳儷文 
中　　華　　民　　國　　111 　年　　10　　月　　12　　日
附錄本案論罪科刑法條：
中華民國刑法第30條第1項
幫助他人實行犯罪行為者，為幫助犯。雖他人不知幫助之情者，
亦同。
洗錢防制法第14條第1項
有第二條各款所列洗錢行為者，處7年以下有期徒刑，併科新臺
幣5百萬元以下罰金。
中華民國刑法第30條第1項
幫助他人實行犯罪行為者，為幫助犯。雖他人不知幫助之情者，
亦同。
中華民國刑法第339條第1項
意圖為自己或第三人不法之所有，以詐術使人將本人或第三人之
物交付者，處5年以下有期徒刑、拘役或科或併科50萬元以下罰
金。
附表：
附表：
編號 告訴人 詐騙方式 匯款時間、金額 證據 １（原起訴書附表編號2） 子○○ 不詳詐騙集團成員於110年4月26日上午11時36分許，佯以通訊軟體LINE名稱為「張雅婷」之人，向子○○誆稱：可投資外匯云云，致子○○陷於錯誤，而於右列時間，匯款如右列所示金額至上開金融帳戶。 於110年5月27日上午11時11分許，匯款145萬元。 ①證人即告訴人子○○於警詢時之證述（見偵字第13705號卷第53頁至第54頁） ②告訴人子○○提供其所有之元大商業銀行帳戶存摺內頁（見偵字第13705號卷第87頁至第97頁） ③高雄市政府警察局三民第二分局鼎山派出所受理詐騙帳戶通報警示簡便格式表、受理各類案件紀錄表、受（處）理案件證明單（見偵字第13705號卷第63頁、第101頁至第103頁） ④金融機構聯防機制通報單（見偵字第13705號卷第69頁至第81頁） ⑤內政部警政署反詐騙諮詢專線紀錄表（見偵字第13705號卷第55頁） ２（原起訴書附表編號1） 卯○○ 不詳詐騙集團於110年4月間，佯以通訊軟體LINE名稱為「露露」之人，向卯○○誆稱：可加入「股匯大講堂」群組及會員，進行外匯投資，並將其匯至ROSYSTYLE平台款項，交由LINE名稱為「RWL-張勁松」之人處理云云，致卯○○陷於錯誤，而於右列時間，匯款如右列所示金額至上開金融帳戶。 於110年5月27日上午11時31分許，匯款50萬元。 ①證人即告訴人卯○○於警詢時之證述（見偵字第12852號卷第9頁至第11頁） ②告訴人卯○○提供其所有之國泰世華商業銀行帳戶存摺內頁（見偵字第12852號卷第31頁至第37頁） ③告訴人卯○○提供之匯出匯款憑證（見偵字第12852號卷第64頁） ④LINE對話紀錄擷圖資料（見偵字第12852號卷第38頁至第62頁） ⑤臺中市政府警察局大雅分局大雅派出所受理詐騙帳戶通報警示簡便格式表、受（處）理案件證明單（見偵字第12852號卷第71頁、第83頁） ⑥金融機構聯防機制通報單（見偵字第12852號卷第72頁） ⑦內政部警政署反詐騙諮詢專線紀錄表（見偵字第12852號卷第81頁至第82頁） ３（原起訴書附表編號3） 甲○○ 不詳詐騙集團成員於110年3月30日，佯以通訊軟體LINE名稱為「周雨彤」之人，向甲○○誆稱：可加入ROSYSTYLE.WEALTHLIMITED網站辦理帳戶，並下載名稱為MTA交易平台之APP，可查詢投資金額及獲取投資資訊云云，復於110年5月28日佯稱：投入資金達10萬元美金，可加入獲利很好之小分隊，致甲○○陷於錯誤，而於右列時間，匯款如右列所示金額至上開金融帳戶。  於110年5月28日上午10時8分許，匯款128萬元。 ①證人即告訴人甲○○於警詢時之證述（見偵字第14694號卷第73頁至第77頁） ②告訴人甲○○提供之MT4投資04/13/2021紀錄表（見偵字第14694號卷第105頁至第107頁） ③告訴人甲○○提供之遠東銀行貸款廣告（見偵字第14694號卷第109頁） ④告訴人甲○○提供之LINE對話紀錄翻拍照片（見偵字第14694號卷第111頁至第116頁） ⑤臺北市政府警察局大安分局安和路派出所受（處）理案件證明單、受理各類案件紀錄表、受理詐騙帳戶警示簡便格式表（見偵字第14694號卷第81頁至第83頁、第97頁） ⑥內政部警政署反詐騙諮詢專線紀錄表（見偵字第14694號卷第87頁） ４（原起訴書附表編號5） 丙○○ 不詳詐騙集團成員於110年4月間，佯稱通訊軟體LINE名稱為「李婉婷」之人，向丙○○誆稱：加入公司菁英團隊，投資操作國外股市、外匯云云，致丙○○陷於錯誤，而於右列時間，匯款如右列所示金額至上開金融帳戶。  於110年5月28日下午1時46分，匯款42萬元。 ①證人即告訴人丙○○於警詢時之證述（見偵字第1616號卷第11頁至第14頁） ②告訴人丙○○提供之第一銀行匯款申請書回條（見偵字第1616號卷第15頁） ③告訴人丙○○提供之其所有第一商業銀行帳戶存摺封面及內頁影本（見偵字第1616號卷第21頁、第23頁至第25頁） ５（原起訴書附表編號6） 戊○○ 不詳詐騙集團成員於110年3月22日，佯以通訊軟體LINE名稱為「林小妤」之人，向戊○○誆稱：若至國外「MT-4」投資平台投資，須至「GLENBER」虛擬交易平台試算美金換成新臺幣後，再將金額轉帳至該投資所提供之虛擬帳號云云，致戊○○陷於錯誤，而於右列時間，匯款如右列所示金額至上開金融帳戶。  ①於110年5月28日下午2時16分許，網路轉帳10萬元。 ②於110年5月28日下午2時18分許，網路轉帳10萬元。 ③於110年5月28日下午2時24分許，網路轉帳10萬元。 ④於110年5月28日下午2時24分許，網路轉帳10萬元。 ⑤於110年5月28日下午3時43分許，網路轉帳5萬元。 ⑥於110年5月28日下午3時43分許，網路轉帳5萬元。 ⑦於110年5月28日下午3時51分許，網路轉帳5萬元。 ⑧於110年5月28日下午3時53分許，網路轉帳5萬元。 ①證人即告訴人戊○○於警詢時之證述（見偵字第2262號卷第19頁至第28頁） ②告訴人戊○○提供之匯款明細一覽表（見偵字第2262號卷第29頁至第30頁） ③告訴人戊○○提供之網路轉帳交易畫面翻拍照片（見偵字第2262號卷第37頁） ６（原起訴書附表編號8） 丁○○ 不詳詐騙集團成員於110年3月間，佯以通訊軟體LINE名稱為「夏優優」之人，向丁○○誆稱：其任職外商公司與中國信託銀行合作，可帶領投資外匯賺價差，須先至「MT資管&MT Management CLIENT PORTAL」投資網站和「Meta Trader4」註冊帳戶，其會在上開投資平台進行外匯買賣，賺取獲利朋分云云，致丁○○陷於錯誤，而於右列時間，匯款如右列所示金額至上開金融帳戶。   ①於110年6月1日上午9時54分許，網路轉帳10萬元。 ②於110年6月1日上午10時1分許，網路轉帳10萬元。 ③於110年6月1日上午10時3分許，網路轉帳10萬元。 ①證人即告訴人丁○○於警詢時之證述（見偵字第4040號卷第7頁至第17頁） ②告訴人丁○○提供之網路轉帳資料交易畫面翻拍照片（見偵字第4040號卷第46頁） ③告訴人丁○○提供之LINE對話紀錄翻拍照片（見偵字第4040號卷第49頁至第69頁） ④告訴人丁○○提供之投資平台、APP畫面列印資料（見偵字第4040號卷第70頁至第72頁） ７（原起訴書附表編號7） 壬○○ 不詳詐騙集團成員於110年3月19日21時16分許，佯以通訊軟體LINE名稱為「李婉婷」之人，提供「81大富翁資管交易策略」之LINE股票社群，迨壬○○加入後，佯稱：會利用「一致性交易」操盤股票獲利，僅需匯款至網站「http://user5.glenber.com/」，交由渠等操作云云，致壬○○陷於錯誤，而於右列時間，匯款如右列所示金額至上開金融帳戶。  ①於110年6月2日上午10時許，網路轉帳5萬元。 ②於110年6月2日上午10時10分許，網路轉帳5萬元。 ①證人即告訴人壬○○於警詢時之證述（見偵字第2987號卷第9頁至第14頁） ②告訴人壬○○提供之LINE對話紀錄翻拍照片（見偵字第2987號卷第15頁至第17頁） ③告訴人壬○○提供之網路轉帳交易畫面翻拍照片（見偵字第2987號卷第18頁） ④桃園市政府警察局桃園分局青溪派出所受理各類案件紀錄表、受理詐騙帳戶通報警示簡便格式表（見偵字第2987號卷第53頁、第57頁、第65頁） ⑤金融機構聯防機制通報單（見偵字第2987號卷第66頁至第68頁） ⑥內政部警政署反詐騙諮詢專線紀錄表（見偵字第2987號卷第55頁） ８（原起訴書附表編號9） 丑○○ 不詳詐騙集團成員於110年3月初，佯以通訊軟體LINE名稱為「丁佳慧」之人，向丑○○誆稱：可加入戴蒙亞洲資本公司，匯款至指定帳戶，由線上作業員操作，可自所下載「Meta Trader 4」APP知悉損益云云，致丑○○陷於錯誤，而於右列時間，網路轉帳如右列所示金額至上開金融帳戶。  於110年6月2日上午10時26分許，網路轉帳10萬元。 ①證人即告訴人丑○○於警詢時之證述（見偵字第4188號卷第7頁至第9頁） ②告訴人丑○○提供之網路轉帳交易畫面翻拍照片（見偵字第4188號卷第11頁） ③告訴人丑○○提供之投資一覽表（見偵字第4188號卷第17頁至第25頁） ④高雄市政府警察局三民第一分局三民派出所受（處）理案件證明單、受理詐騙帳戶通報警示簡便格式表（見偵字第4188號卷第27頁、第45頁） ⑤金融機構聯防機制通報單（見偵字第4188號卷第47頁至第51頁） ⑥內政部警政署反詐騙諮詢專線紀錄表（見偵字第4188號卷第29頁） ９（原起訴書附表編號4） 寅○○ 不詳詐騙集團成員於110年4月初，佯以通訊軟體LINE名稱為「佳敏」之人，向寅○○誆稱：加入「E-01高級團」投資外匯LINE群組及下載「Meta Trader 4外匯」APP，若想一起投資，可加入名為GLENBER網站，在網頁點選入金，即有帳號供其匯款進行投資云云，致寅○○陷於錯誤，而於右列時間，匯款如右列所示金額至上開金融帳戶。 於110年6月2日上午11時1分許，匯款42萬2,441元。 ①證人即告訴人寅○○於警詢時之證述（見偵字第685號卷第31頁至第32頁） ②告訴人寅○○提供之存摺內頁影本（見偵字第685號卷第33頁） ③告訴人寅○○提供之LINE對話紀錄翻拍照片（見偵字第685號卷第36頁至第38頁） ④屏東縣政府警察局屏東分局民生派出所受理詐騙帳戶通報警示簡便格式表、陳報單、受(處)理案件證明單、受理各類案件紀錄表（見偵字第685號卷第40頁、第45頁至第47頁） ⑤金融機構聯防機制通報單（見偵字第685號卷第41頁） ⑥內政部警政署反詐騙諮詢專線紀錄表（見偵字第685號卷第39頁） 10（併辦意旨書附表編號1） 癸○○ 不詳詐騙集團成員於110年2月間，佯以通訊軟體LINE名稱為「王薇薇」之人，向癸○○誆稱：可下載「Meta Trader 4」投資平台，進行外匯股市投資，致癸○○陷於錯誤，而於右列時間，匯款如右列所示金額至上開金融帳戶。          於110年5月27日12時37分許，匯款108萬元。                ①證人即告訴人癸○○於警詢時之證述（見屏東縣政府警察局里港分局里警偵字第1113093590A號卷第11至16頁） ②桃園市政府警察局平鎮分局北勢派出所陳報單、受理詐騙帳戶通報警示簡便格式表、金融機構聯防機制通報單、受（處）理案件證明單、受理各類案件紀錄表（見屏東縣政府警察局里港分局里警偵字第1113093590A號卷第21、25至35、53至55頁） ③內政部警政署反詐騙諮詢專線紀錄表（見屏東縣政府警察局里港分局里警偵字第1113093590A號卷第17頁） ④宗成科技有限公司在聯邦商業銀行文心分行開立帳號000-000000000000號帳戶個資檢視資料（見屏東縣政府警察局里港分局里警偵字第1113093590A號卷第23頁） ⑤活期存款/活期儲蓄存款帳戶明細（見屏東縣政府警察局里港分局里警偵字第1113093590A號卷第37至39頁） ⑥渣打國際銀行國內（跨行）匯款交易明細（見屏東縣政府警察局里港分局里警偵字第1113093590A號卷第43至47頁） ⑦詐騙簡訊照片（見屏東縣政府警察局里港分局里警偵字第1113093590A號卷第49至51頁） 11（併辦意旨書附表編號2） 庚○○ 庚○○於通訊軟體LINE內得知可下載「Meta Trader 4」投資平台，進行外匯跟單投資，致庚○○陷於錯誤，而於右列時間，匯款如右列所示金額至上開金融帳戶。          先於110年6月1日9 時41分許，匯款5萬元；再於同日10時2分許，匯款5萬元。  ①證人即告訴人庚○○於警詢時之證述（見彰化地檢111年度偵字第7673號卷第23至26頁） ②手機通訊軟體LINE對話紀錄表、投資紀錄（見彰化地檢111年度偵字第7673號卷第27至55頁） ③庚○○之永豐銀行敦南分行存摺及內頁明細（見彰化地檢111年度偵字第7673號卷第59至61頁） ④內政部警政署反詐騙諮詢專線紀錄表（見彰化地檢111年度偵字第7673號卷第63頁） ⑤臺北市政府警察局中正第二分局思源街派出所受理詐騙帳戶通報警示簡便格式表、金融機構聯防機制通報單、受理各類案件紀錄表、受（處）理案件證明單（見彰化地檢111年度偵字第7673號卷第65至67頁、第85至87頁） ⑥聯邦商業銀行帳戶000-000000000000號帳戶開戶人宗成科技有限公司基本資料及交易明細（見彰化地檢111年度偵字第7673號卷第71至75頁） 12（併辦意旨書附表編號3） 辛○○ 辛○○於110年4月間，收到「領取飆股」簡訊，辛○○點入連結後，有暱稱為「丁佳慧」之人，向告訴人誆稱：可下載「MT 4」交易軟體，進行股市投資，致告訴人陷於錯誤，而於右列時間，匯款如右列所示金額至上開金融帳戶。                        於110年5月28日12時39分許匯款3萬元，復於同日12時44分許，匯款6萬元。   ①證人即告訴人辛○○於警詢時之證述（見新北市政府警察局中和分局新北警中刑字第1114668026號卷第11至16頁） ②內政部警政署反詐騙諮詢專線紀錄表（見新北市政府警察局中和分局新北警中刑字第1114668026號卷第19至20頁） ③雲林縣警察局斗六分局斗六派出所受理詐騙帳戶通報警示簡便格式表、金融機構聯防機制通報單（見新北市政府警察局中和分局新北警中刑字第1114668026號卷第21至25頁） ④聯邦商業銀行帳戶000-000000000000號帳戶存摺存款明細表（見新北市政府警察局中和分局新北警中刑字第1114668026號卷第27至30頁） ⑤宗成科技有限公司基本資料（見新北市政府警察局中和分局新北警中刑字第1114668026號卷第31頁） ⑥辛○○所有之第一銀行斗六分行之帳戶存摺首頁、內頁及轉帳往來明細（見新北市政府警察局中和分局新北警中刑字第1114668026號卷第45至55頁） ⑦告訴人辛○○提供之LINE對話紀錄翻拍照片（見新北市政府警察局中和分局新北警中刑字第1114668026號卷第57至101頁）